【裁判字號】    88,訴,1433
【裁判日期】    891130
【裁判案由】    組織犯罪防制條例等
【裁判全文】
臺灣桃園地方法院刑事判決                        八十八年度訴字第一四三三號
    公  訴  人  臺灣桃園地方法院檢察署檢察官
    被      告  己○○
    被      告  戊○○
    選任辯護人  金鑫
    被      告  辛○○
    指定辯護人  本院公設辯護人乙○○
    被  告  庚○○
右列被告因違反組織犯罪防制條例等案件，經檢察官提起公訴（八十七年度偵字第一
０五九號），及移送併辦（臺灣高雄地方法院檢察署八十八年度偵字第二八一六一號
）本院判決如左：
    主  文
己○○共同未經許可，無故持有手槍，處有期徒刑貳年陸月，扣案「貝瑞塔」九二制
式手槍貳把（槍枝管制編號0000000000、0000000000）、子彈柒拾肆顆均沒收；又共
同未經許可，無故持有鋼筆槍，處有期徒刑壹年陸月，扣案鋼筆槍壹把（槍枝管制編
號0000000000）、子彈壹顆均沒收；又共同連續意圖營利，聚眾賭博，處有期徒刑貳
年，扣案無線電對講機伍台、賭具樸克牌拾柒副、已使用過樸克牌玖副、籌碼盒、
白色「財」字牌壹佰玖拾張、紅色「財」字牌壹佰捌拾張、一百元玩具鈔票籌碼拾萬
玖仟元、伍百元玩具鈔票籌碼壹佰玖拾玖萬伍仟元、帳單壹張均沒收。應執行有期徒
刑伍年陸月，扣案「貝瑞塔」九二制式手槍貳把（槍枝管制編號0000000000、000000
0000）、子彈柒拾肆顆，鋼筆槍壹把（槍枝管制編號0000000000）、子彈壹顆、無線
電對講機伍台、賭具樸克牌拾柒副、已使用過樸克牌玖副、籌碼盒、白色「財」字
牌壹佰玖拾張、紅色「財」字牌壹佰捌拾張、一百元玩具鈔票籌碼拾萬玖仟元、伍百
元玩具鈔票籌碼壹佰玖拾玖萬伍仟元、帳單壹張均沒收。被訴持有可發射子彈具殺傷
力之改造四五手槍、子彈部分無罪。
戊○○共同未經許可，無故持有手槍，處有期徒刑貳年陸月，扣案「貝瑞塔」九二制
式手槍貳把（槍枝管制編號0000000000、0000000000）、子彈柒拾肆顆均沒收；又共
同未經許可，無故持有鋼筆槍，處有期徒刑壹年陸月，扣案鋼筆槍壹把（槍枝管制編
號0000000000）、子彈壹顆均沒收；又未經許可，無故持有可發射子彈具殺傷力之改
造四五手槍，處有期徒刑壹年貳月，改造四五手槍壹把、子彈顆均沒收；又共同連
續意圖營利，聚眾賭博，處有期徒刑貳年，扣案無線電對講機伍台、賭具樸克牌拾柒
副、已使用過樸克牌玖副、籌碼盒、白色「財」字牌壹佰玖拾張、紅色「財」字牌
壹佰捌拾張、一百元玩具鈔票籌碼拾萬玖仟元、伍百元玩具鈔票籌碼壹佰玖拾玖萬伍
仟元、帳單壹張均沒收。應執行有期徒刑柒年，扣案「貝瑞塔」九二制式手槍貳把（
槍枝管制編號0000000000、0000000000）、子彈柒拾肆顆，鋼筆槍壹把（槍枝管制編
號0000000000）、子彈壹顆、改造四五手槍壹把、子彈顆、無線電對講機伍台、賭
具樸克牌拾柒副、已使用過樸克牌玖副、籌碼盒、白色「財」字牌壹佰玖拾張、紅
色「財」字牌壹佰捌拾張、一百元玩具鈔票籌碼拾萬玖仟元、伍百元玩具鈔票籌碼壹
佰玖拾玖萬伍仟元、帳單壹張均沒收。
辛○○共同未經許可，無故持有手槍，累犯，處有期徒刑壹年陸月，扣案「貝瑞塔」
九二制式手槍貳把（槍枝管制編號0000000000、0000000000）、子彈柒拾肆顆均沒收
；又共同未經許可，無故持有鋼筆槍，累犯，處有期徒刑壹年，扣案鋼筆槍壹把（槍
枝管制編號0000000000）、子彈壹顆均沒收；又共同連續意圖營利，聚眾賭博，累犯
，處有期徒刑壹年陸月，扣案無線電對講機伍台、賭具樸克牌拾柒副、已使用過樸克
牌玖副、籌碼盒、白色「財」字牌壹佰玖拾張、紅色「財」字牌壹佰捌拾張、一百
元玩具鈔票籌碼拾萬玖仟元、伍百元玩具鈔票籌碼壹佰玖拾玖萬伍仟元、帳單壹張均
沒收。應執行有期徒刑年拾月，扣案「貝瑞塔」九二制式手槍貳把（槍枝管制編號
0000000000、0000 000000）、子彈柒拾肆顆，鋼筆槍壹把（槍枝管制編號
0000000000）、子彈壹顆、無線電對講機伍台、賭具樸克牌拾柒副、已使用過樸克牌
玖副、籌碼盒、白色「財」字牌壹佰玖拾張、紅色「財」字牌壹佰捌拾張、一百元
玩具鈔票籌碼拾萬玖仟元、伍百元玩具鈔票籌碼壹佰玖拾玖萬伍仟元、帳單壹張均沒
收。被訴持有可發射子彈具殺傷力之改造四五手槍子彈部分無罪。
庚○○公訴不受理。
    事  實
一、己○○（綽號「黑人」）與戊○○（綽號「蚊仔」）、辛○○（冒名蘇森煌，綽
    號「阿宏」，前於民國八十二年間因違反麻醉藥品管理條例案件，經本院判處有
    期徒刑六月，於八十二年十二月二日易科罰金執行完畢）、庚○○（已死亡，另
    為不受理判決，綽號「阿嘉」）、田文龍（冒名潘其生，綽號「小龍」，由臺灣
    屏東地方法院檢察署檢察官另案偵查）等人，基於意圖營利之概括犯意聯絡，自
    八十六年二月間起至同年六月二十八日止，以每次一萬二千元之代價向綽號「阿
    珠」之不詳女子承租坐落桃園縣桃園市○○街某處民宅三樓供作賭博場所，並由
    己○○出面邀集桃園地區富商巨賈綽號「阿明」、「包仔」、「吳董」、「饅頭
    」、「成」、「財」、「芳」等不特定人，利用星期六、日晚上七、八時起至凌
    晨五、六時止之時間，以樸克牌賭梭哈之方式賭博財物，並以玩具紙鈔及蓋有「
    財」字之白、紅色紙板做為籌碼代替賭資，並由己○○下場權充賭客，由戊○○
    負責從賭客每贏取一萬元之金額中抽取三百元為抽頭金，而辛○○、庚○○、田
    文龍等人則於聚賭時，分別手持無電對講機在場、內外擔任把風工作，以此方
    式共聚賭約四、五次，每次可抽得賭資二十餘萬元至五十餘萬元不等之抽頭金，
    以此方式營取利益。
二、己○○、戊○○、辛○○、庚○○為維護賭場之安全及收取賭債之便利，基於共
    同未受許可而無故持有槍械子彈之犯意聯絡，由戊○○將其於八十五年初，自已
    故綽號「牛肚仔」之林紀益接收具殺傷力之鋼筆槍一把，子彈二顆（已射搫一顆
    ），自八十五年底起提供賭場使用，戊○○另於八十六年五月間在屏東縣，自黃
    順光處借得改造四五手槍一把，子彈六顆（已試射三顆），而單獨未經許可，無
    故持有，戊○○復經己○○之指示，於八十六年五、六月間，以前開賭場抽頭金
    所得之六十萬元，向桃園縣龍岡地區年籍不詳綽號「小瘦」之男子，購買具殺傷
    力之「貝瑞塔」九二制式手槍二把、手槍子彈九十顆（戊○○已試射十顆，鑑驗
    時試射六顆，餘七十四顆），復未經許可而共同無故持有，平時槍支子彈均藏放
    於桃園市○○○街九十號八樓，戊○○並於八十六年六月底某日，將其中一把手
    槍交付予己○○做為防身之用，另亦曾於八十六年六月二十八日，在前址聚賭時
    為維護賭場安全及壓制賭客，將已上膛之九二制式手槍等槍械攜帶進入賭場內備
    用，另於八十六年六月底某日晚上，己○○、戊○○、辛○○、庚○○、田文龍
    等人，共同前往戊○○女友吳沛盈上班地點即桃園市○○○路三二之二十號六樓
    「山多利」酒店飲酒作樂，席間竟因不滿酒店小姐逃及服務不週，己○○憤而
    亮槍示威。
三、嗣於八十六年七月五日下午三時及四時許，為警在桃園市○○○街九十號八樓查
    獲戊○○、庚○○，另在桃園市○○路八七二號九樓查獲辛○○、田文龍，並扣
    得「貝瑞塔」九二制式手槍二把、子彈八十顆，鋼筆槍一把、子彈一顆、彈殼一
    顆及無線電對講機五台、天九牌三副、賭具樸克牌十七副、已使用過樸克牌九副
    、麻將牌一副、已使用過麻將牌四十個、骰子二十顆、籌碼三盒、白色「財」字
    牌一百九十張、紅色「財」字牌一百八十張、一百元玩具鈔票籌碼十萬九千元、
    五百元玩具鈔票籌碼一百九十九萬五千元、帳單一張、支票十三張等物。
四、案經臺北市政府警察局大安分局移送臺灣臺北地方法院檢察署呈請臺灣高等法院
    檢察署核轉臺灣桃園地方法院檢察署檢察官偵查起訴及移送併辦。
    理  由
甲、有罪部分：
一、訊據被告己○○矢口否認右揭犯行，辯稱：伊係到場參與賭博之賭客，伊並無與
    被告戊○○等人共組職業賭場亦無持有槍械等云云，辯護意旨則以：扣案鋼筆槍
    及子彈持有人為戊○○，並由戊○○持有，並無證據證明被告己○○亦持有該槍
    彈；又扣案九二制式手槍二把及子彈八十顆，戊○○業於審理時否認被告己○○
    曾持有其中一把，且以查獲當時，係由戊○○將槍彈以毛巾包裏丟入草叢中，足
    見扣案九二制式手槍彈其持有人確為戊○○無誤，又四五手槍一把之持有人為戊○○，業據戊○○供承在卷，本件既無證據證明被告己○○持有，己○○自不成
    立持有四五手槍子彈罪；又公訴人認賭場為被告己○○主持經營，無非係以同案
    被告之指訴為其主要論據，惟查系爭賭場係戊○○主持經營，每萬元抽頭三百元
    ，並僱請辛○○、庚○○、田文龍把風，業據戊○○於審理時供承在卷，而被告
    己○○僅為賭客，係應戊○○要約而來，並非賭場之經營主持者，公訴人顯然有
    誤；訊據被告戊○○對於右揭持有槍、彈及圖利供給賭博場所聚眾賭博犯行，均
    坦承不諱，惟辯稱被告己○○、辛○○、庚○○及另案被告田文龍均未持有扣案
    槍械子彈等云云；訊據被告辛○○對於右揭在賭場擔任把風之事實坦承不諱，惟
    否認持有槍、彈，辯稱槍、彈為被告戊○○持有，且辯稱被告己○○僅為賭客之
    一，並非賭場之經營者云云，而指定辯護意旨則以被告辛○○坦承持有扣案槍枝
    ，與被告戊○○所述情節相符，而槍砲彈藥刀械管制條例業於八十六年十一月二
    十四日修正公布，同年月二十六日施行，條文順序及刑度已有變更，比較新舊法
    結果，以舊法有利於被告，被告辛○○因誤交損友，一時失慮，致罹刑章，且其
    犯罪情節尚屬輕微，爰請從輕量刑等語。經查：
二、供給賭博場所，聚眾賭博罪部分：
    被告己○○、戊○○、辛○○（冒名蘇森煌）、庚○○及另案被告田文龍（冒名
    潘其生）等人，共同基於意圖營利，以每次一萬二千元代價承租位於桃園縣桃園
    市○○街某處民宅三樓供作賭博場所，並由被告己○○出面邀集賭客聚賭，由戊○○自賭客所贏取每一萬元中抽頭三百元之方式營取利益，並由辛○○、庚○○
    、田文龍等人持無電對講機於賭場內外擔任把風工作，共聚賭約四、五次，各
    抽頭約二十餘萬元至五十餘萬元不等之事實，業據被告戊○○於警訊、偵查時供
    承：「與黑人共經營五次賭場，時間不定，均利用星期六下午七、八點開始至凌
    晨五、六點，地點均在龍壽街一處民宅三樓內，詳細門牌號碼我不清楚，房東是
    『阿珠』」、「（如何賭？）以樸克牌為賭具，賭梭哈，以玩具鈔票及白、紅紙
    皮做為籌碼代替賭資（白紙板代表五佰元，紅紙板代表一千元，玩具鈔票每一綑
    （十張）代表五千元至一萬元），每一萬元賭資內抽頭三百元」、「（賭場內各
    擔任何職？）我負責抽頭、清理賭資，庚○○、蘇森煌二人負責把風，小龍（潘
    其生）在場內負責保鑣，看顧場子的工作，每賭一次我們各領五千至一萬元不等
    工資，另黑人平日供我們吃住，若有需要則向他開口要錢」、「（抽頭金？）每
    次約有四、五十萬元」、「（扣案帳單何人所記？）是黑人記的，裏面所載之紅
    字代表輸，確實金額我不清楚，應是六月二十八日那天所記的賭帳，帳上所載之
    成、財、芳等三位賭客，我並不認識」（見臺灣臺北地方法院檢察署八十六年度
    偵字第一五七五二號卷第十五頁反面警訊筆錄）、「（賭場何人經營的？）主要
    是己○○經營，我有投資一些錢在賭場，並幫忙看場子，從八十五年底起，地點
    是在省桃後面某一戶民宅二、三樓」（見臺灣桃園地方法院檢察署八十七年度偵
    字第一０五九號卷第九十二頁偵查筆錄）；被告辛○○供承：「（警方在現場起
    出之賭具、無電、籌碼等物品係何人所有？做何用途？）是黑人（己○○）、
    蚊子（戊○○）與我們共同所有，是用來搞賭場用的」、「（追隨黑人）約一年
    左右，沒有幫派名稱，對外均以桃園黑人名號相稱呼，黑人手下有我，戊○○，
    庚○○，潘其生等人」、「我們都在桃園地區經營流動賭場，抽頭為主要經濟來
    源」、「我與庚○○等人追隨黑人約一年來，前半年我們只負責保護老大黑人四
    處去賭博，後半年來他才開始自己搞賭場，以樸克牌為賭具，賭梭哈，每一萬元
    抽三百元，我與庚○○負責把風工作，蚊子（戊○○）負責保鑣工作，黑人主持
    場子，以一百元及五百元玩具鈔票及紅白財字牌為籌碼，白色財字牌代表五百元
    ，紅色財字一張代表一千元，五百元玩具鈔一綑十張代表五千，或一萬元不定，
    是以當日場子輸贏大小而定，另一百元玩具鈔則代表同金額新台幣，買回後由我
    以每十張摺成一綑，再由庚○○蓋印為記號」、「（如何把風？）我與庚○○各
    拿一台無電對講機在場子外面把風，另場子內擺設一台，發現疑似警方人員時
    ，我們就以無電通知場內嚴禁任何人出入」、「把風一次，黑人會給我和庚○○各五千元」、「我有參與的場子共三次，第一次是八十六年二月在桃園省立醫
    院後面龍壽街（詳細地址不記得），第二次是八十六年四月中旬，第三次是八十
    六年六月底，地點相同，是一處三樓的民宅內，我們都在賭完後一星期後，由我
    及庚○○、戊○○、黑人等人分頭去向賭客收帳」、「（黑人、蚊子等人經營賭
    場抽頭金有多少？）第一次約五十多萬元，第二次約四十五萬元，第三次約近二
    十萬元」等語（見同上北檢偵卷第二十頁至二十三頁警訊筆錄）；而同案被告庚○○亦供述：「（你現在為何業？）我現在與戊○○（蚊子）、潘其生（小龍）
    、蘇森煌（阿煌）、己○○（黑人）及綽號「小胖」之男子在桃園市區市經營流
    動性職業賭場」、「該職業賭場是由己○○主持，我及蘇森煌二人負責把風，戊○○則負責擔任保鑣及清理賭資工作，潘其生擔任把風工作」、「我與蘇森煌二
    人分別拿一台無電對講機在賭場外面把風，另賭場內擺設一台，發現有疑似警
    方人員時，我們就以無線電通知賭場內嚴禁任何入」、「（把風代價？）把風一
    次是五千元，是己○○及戊○○二人交付給我，」、「（何處賭？）我參與的賭
    場有三次，都是在桃園市○○街一處三樓民宅，如何抽頭我不知道，因為我只負
    責把風」（見同上北檢偵卷第二十五頁至二十八頁警訊筆錄）；另案被告田文龍
    供承：「（警方在春日路八七二號九樓現場查獲之賭具等物）是綽號黑人（己○○）蚊子（戊○○）阿煌（蘇森煌）等人共同所有的，他們是用來搞賭場用的」
    、「（你是否知道己○○、戊○○、庚○○、蘇森煌等人之經濟來源？）他們都
    是在桃園地區經營流動賭場抽頭」、「是在桃園市省立醫院後面之一民宅（龍壽
    街附近），我只去過一次（八十六年六月二十八日）」、「在賭場外面把風及維
    護賭場之安全」、「把風一次，己○○會給我和庚○○、蘇森煌三人各五千元」
    等語（見北檢同上偵卷第三十頁至三十二頁警訊筆錄），觀諸被告戊○○、辛○○、庚○○及另案被告田文龍等人就何人？於何時？在何處？以何方式？聚眾賭
    博，其供述情節均互核相符，且於第一次偵查時，經檢察官訊以警訊所言是否實
    在時，均供承實在，並表明知錯，不再經營賭場及槍枝等語，有該偵查筆錄可稽
    ，則渠等於警訊之供述既係本於真意所為之陳述，自屬可採，此外並有扣案之如
    事實欄所載之無電對講機、賭具及戊○○所稱為己○○所記載之帳單一紙可佐
    ，被告己○○矢口否認有參與經營賭場，而被告戊○○、辛○○嗣於偵查及本院
    審理時翻異前詞而附和己○○之詞，然此無非事後迴護己○○及卸責之詞，要無
    可採。又被告己○○聲請訊問證人「阿珠」以查明租賃契約是否為其所簽訂及聲
    請與另案被告田文龍對質等，本院認被告等人聚賭之場所係在桃園市臨近省立桃
    園醫院之龍壽街某民宅三樓，業據被告戊○○、辛○○、庚○○及另案被告田文
    龍等人供述一致，其犯罪地點既已特定，至該房屋租賃契約是否為被告己○○所
    簽訂，並無影響事實之認定，爰均不予調查，併予敘明。
三、槍砲彈藥刀械管制條例部分：
  (一)右揭被告戊○○將其原持有之鋼筆槍一把及子彈二顆於八十五年底，提供作為維
    護賭場之用，及另於八十六年五、六月間，在桃園縣龍岡地區以抽頭金六十萬元
    向綽號「小瘦」之人購買九二制式手槍二把及子彈九十顆（戊○○已試射十顆，
    另查獲鑑驗試射六顆，餘七十四顆）供賭場及被告己○○防身使用等事實，業據
    被告戊○○供承：「該二把制式手槍是黑人（己○○）吩咐我去買的，我是向龍
    岡一帶的黑道份子「小瘦」以每把三十萬元買的，附送九十發子彈（買來後我持
    至虎頭山上試射十發），土造鋼筆型手槍是八十四年間我屏東兄弟「牛肚仔（林
    紀益）生前留下的」、「（購買槍支錢何來？）我是賭場抽頭及詐賭所得利益之
    一部分拿來買槍，用來維護所們所經營之賭場安全及收取賭帳時所用」、「槍買
    回來後，由我、黑人、阿宏、阿嘉、小龍等人共同持有，平日均放置在桃園市○○○街九十號八樓內，成員要取用時，則向阿宏（蘇森煌）取鑰匙拿用」、「買
    回後，我先持至虎頭山試射十發子彈，完後即放回大德一街九十號八樓內藏置，
    隔天再由阿宏取回至春日路八七二號九樓保養擦拭，另約於一星期前我取出至桃
    園市○○○路山多利酒店交一把給黑人（己○○）防身之用，另一次是六月二十
    八日晚我將該二把制式手槍、二個彈匣（各裝十二發子彈上膛）及土造鋼筆型霰
    彈槍持至省立醫院後面龍壽路（街）賭場內，因怕詐賭被發覺，可用來壓制賭客
    」（見前開北檢卷第十四頁反面、十五頁），「手槍二把及子彈是八十六年五、
    六月間我到龍岡以六十萬元向小瘦買的，鋼筆手槍是朋友牛肚林紀益的，八十四
    、五年間槍戰他死由我接收，北上桃園就帶上來」「（己○○、蘇森煌、庚○○
    、潘其生、吳沛盈有持用扣案之槍彈？）沒有，我和己○○聚賭，所以買槍怕人
    鬧事，是用抽頭的錢去買，己○○知道，蘇森煌、庚○○知道我有槍，槍都是我
    帶在身上，潘其生、吳沛盈不知有槍之事」（見上開丁○卷(一)第二十一頁反面偵
    查筆錄）、「（查扣槍械來源？）手槍二把是被查獲一個月前我到龍岡向「小瘦
    」男子以六十萬元買來的，錢是賭場賺的錢，事後我有向己○○報備，是用來防
    身及防賭場被搶」「（槍尚有何人使用過？）我和蘇森煌各持一把買來的手槍，
    霰彈槍放在我住的地方」等語（見上開丁○卷(一)第九十三頁正、反面）；被告辛○○亦供承：「該二把制式手槍及子彈八十發係賭場抽頭及詐賭所得之一部分買
    來作為保護賭場之用，由戊○○去買回來的，每支約三十萬元，土造手槍也是蚊
    子拿回來的，平日即放置於桃園市○○○街九十號八樓內，黑人叫我保管該處所
    大門鑰匙，需要用到槍械時才找我拿鑰匙去取槍」、「（槍彈何用？）除了維護
    賭場運作外，有一次是於八十六年六月底，我與黑人、蚊子、庚○○、潘其生及
    新竹來的一些朋友共有十餘人到山多利酒店喝酒，為了防身，蚊子前往大德一街
    九十號八樓取出該二把制式手槍，子彈各裝十二發上膛，一把交由黑人攜帶，後
    來因小姐跑，讓黑人覺得沒面子，一怒之下，就掏出該把手槍當著酒店協理楊
    少東面前怒斥，然後酒店就令所有小姐回，另外一次是近幾天，因戊○○的女
    朋友（吳沛盈）的同事柔柔被酒客摑耳光，而向戊○○哭訴，戊○○就向我拿鑰
    匙取出該二把手槍欲至山多利酒店討回面子，因該酒客未來而再將槍放回八樓」
    、「戊○○是昨日（四日）才搬回大德一街九十號八樓住的」等語（見上開北檢
    偵卷第二十二頁、第二十三頁）；被告戊○○、辛○○於警訊及偵查時對於扣案
    鋼筆槍及子彈、九二制式手槍及子彈之來源、放置地點、持槍目的及槍彈平時由
    何人保管使用等情節，其供述之內容均大致相符，並無何矛盾瑕疵，且渠等於警
    訊內容之供述均屬實在且係本於真意所為陳述，亦經被告戊○○、辛○○於警方
    移送地檢署後，檢察官偵查訊問時供認在卷，而被告己○○、戊○○、辛○○、
    庚○○、及另案被告田文龍等人曾持扣案九二制式手槍及子彈至山多利酒店亮槍
    示威等情，亦據當時在場之證人吳沛盈於警訊時證述：「（戊○○、己○○等人
    有無攜帶槍械到山多利酒店喝酒？）一個星期前，蚊仔戊○○和他們老大黑人（
    己○○）阿宏、阿嘉、小龍，一些南部上來的朋友到山多利喝酒，我負責招呼，
    因生意客滿，小姐跑，蚊仔一大票人很生氣，嫌沒有面子，因此亮槍給楊協理
    看，結帳就離去，我看了很害怕也跑出廂房，當天槍是何人帶的，我沒看到」等
    語，亦與被告戊○○、辛○○二人供述渠等曾與己○○、庚○○、田文龍等人持
    槍至山多利酒店因小姐逃而己○○憤而亮槍之情相符，查證人吳沛盈為被告戊○○之女友，且係在場親自聞見，其證述之情節復與被告戊○○、辛○○二人供
    述情節相符，所為之證言自屬可信，又被告戊○○供承其係以賭場抽頭金六十萬
    元向綽號「小瘦」之人購買九二制式手槍二把及子彈九十顆，雖其於警訊、偵查
    時，對於何人指示購買乙節，或稱係依黑人己○○之指示購買，或稱係依黑人己○○去買來交伊保管，或稱係購買後有向黑人己○○報備等，前後供述雖不一致
    ，然其對於購買槍彈價金係由賭場抽頭金抽出六十萬元乙節則始終一致，且互核
    與被告辛○○之供述相符，該賭場既係由被告己○○操縱主持，被告己○○對於
    賭場抽頭金之運用與分配自知之甚詳，而被告戊○○既能自抽頭金中取出鉅額之
    六十萬元購買槍彈，被告己○○豈能諉為不知，況己○○亦曾持用其中一把九二
    制式手槍至山多利酒店亮槍示威；又八十六年七月五日在桃園市○○○街九十號
    八樓查獲時，雖被告戊○○情急之下將九二制式手槍、子彈及鋼筆槍、子彈以毛
    巾包住丟至樓下草堆中，然被告戊○○平時係與被告辛○○、庚○○及另案被告
    田文龍等人居住於桃園市○○路八七二號九樓，於查獲日前一日（四日），戊○○始搬入上開桃園市○○○街九十號八樓址，已據被告戊○○、辛○○等人供承
    在卷，因之查獲日雖係被告戊○○居住於大德一街址，且係由戊○○將扣案槍彈
    丟至樓下草堆，然被告戊○○既係於查獲前一日始遷入大德一街址居住，則其遇
    警查緝為避罪責，將藏置於該址之手槍及子彈丟至樓下，亦屬必然，尚不能認扣
    案之九二制式手槍、子彈及鋼筆槍、子彈即始終由被告戊○○持有，並認被告戊○○、辛○○等人供述扣案之槍彈平時係藏放在大德一街九十號八樓址，成員有
    需要用時，始前往取槍等供詞為不實；按被告己○○、戊○○、辛○○、庚○○
    及另案被告田文龍等人持有槍彈之目的，既係為維護賭場之安全及用以制壓賭客
    ，則渠等基於此持有槍彈之犯意聯絡而由其中一部分成員持槍警衛，其餘成員雖
    未持有或接觸該槍械子彈，然其屬於共犯之成員，即應就犯意聯絡範圍內之全部
    之犯罪事實負其罪責，本件事證已明，被告己○○辯稱扣案槍彈為被告戊○○所
    持有，及被告戊○○、辛○○嗣後於偵查及本院審理時，改稱己○○非屬成員，
    無持有槍彈云云，要屬卸責迴護之詞，顯無可採。
  (二)扣案槍械子彈經送鑑定結果，其中手槍二把（含彈匣四個，槍枝管制編號000000
    0000、0000000000）認均為美國BERETTA廠製口徑9MM半自動手槍，槍號均已遭變
    造，經以電解法重現結果研判為BER378902Z及BER378899Z，槍管內均具陸條右旋
    來復線，機械性能良好，認均具殺傷力。又扣案鋼筆槍一把（槍枝管制編號0000
    000000）認係以鋼管車造而成之土造鋼管槍，可擊發口徑12GAUGE之霰彈，機械
    性能良好，認具殺傷力。扣案子彈八十顆（試射六顆），認均係制式口徑9MM半
    自動手槍子彈，認具殺傷力，而扣案霰彈一顆，認係制式口徑12GAUGE之霰彈，
    認具殺傷力。又扣案霰彈殼一顆，認係已擊發制式口徑12GAUGE之霰彈。有內政
    部警政署刑事警察局鑑定報告書一份在卷可稽，而被告戊○○另行單獨持有之改
    造四五手槍一把及子彈三發，該枝改造四五手槍曾經被告戊○○試射三發，已據
    被告戊○○供承在卷，足證其槍枝性能良好，被告己○○、戊○○、辛○○等人
    ，未受許可，無故持有具殺傷力之槍械子彈犯行亦堪以認定。
三、按被告己○○、戊○○、辛○○行為後，槍砲彈藥刀械管制條例於八十六年十一
    月二十四日及八十九年七月五日修正，經比較新舊法，以八十六年十一月二十四
    日修正前槍砲彈藥刀械管制條例有利於被告，依刑法第二條第一項但書，應適用
    修正前槍砲彈藥刀械管制條例論處。核被告己○○、戊○○、辛○○所為係犯修
    正前槍砲彈藥刀械管制條例第七條第四項之未經許可，無故持有手槍罪、第八條
    第三項未經許可持有鋼筆槍罪、第十一條第三項之未經許可無故持有子彈罪（被
    告戊○○就持有改造四五手槍彈部分，另犯同條第十條第三項之未經許可無故持
    有其他可發射子彈具殺傷力槍罪及第十一條第三項之未經許可無故持有子彈罪）
    ，及刑法第二百六十八條之供給賭博場所罪及聚眾賭博罪，公訴人就被告持有槍
    、彈部分，認均應適用修正後槍砲彈藥刀械管制條例第七條第四項、第十二條第
    四項，起訴法條尚有未合，惟其基本事實相同，起訴法條應予變更；被告己○○
    、戊○○、辛○○就所犯未經許可無故持有手槍、子彈罪及供給賭博場所、聚眾
    賭博罪四罪有犯意聯絡與行為分擔，均為共同正犯，被告己○○、戊○○、辛○○以一持有行為而同時持有手槍、鋼筆槍及子彈（被告戊○○另以一行為而同時
    持有改造四五手槍、子彈），均為想像競合犯，應從一重之未經許可無故持有手
    槍、鋼筆罪處斷（戊○○另成立未經許可無故持有改造四五手槍罪），又被告己○○、戊○○、辛○○所犯供給賭博場所罪及聚眾賭博罪，有方法、結果之牽連
    關係，應從一情節較重之聚眾賭博罪處斷，又渠等多次聚眾賭博，時間緊接，所
    犯構成要件相同罪名，顯係基於概括犯意反覆為之，應依刑法第五十六條規定論
    以連續犯一罪，並加重其刑，又被告己○○、戊○○、辛○○與庚○○自八十五
    年底共同持有鋼筆槍、彈，被告戊○○另於八十六年五月間另單獨取得手槍一把
    、子彈六顆，及被告己○○、戊○○、辛○○與庚○○於八十六年五、六月間，
    由戊○○經己○○指示而購買九二制式手槍二把及子彈九十顆，其先後二次之持
    有槍、彈行為（被告戊○○為三次），並非單一之持有行為，且三次取得之槍、
    彈之犯意亦有別，應予分論併罰，公訴人認屬連續犯，尚有誤會，又被告己○○
    、戊○○、辛○○等人持有、手槍、鋼筆槍及子彈等行為，固然係為維護渠等所
    設立賭場之安全，然此係其持有槍彈犯罪之動機，尚難謂其未受許可無故持有手
    槍、鋼筆罪與聚眾賭博罪間有方法、結果之牽連關係，公訴人認應依牽連犯從一
    重處斷，尚有誤會，被告己○○、戊○○、辛○○所犯未受許可無故持有手槍罪
    及鋼筆槍罪（戊○○另犯未受許可無故持有改造四五手槍罪）與聚眾賭博罪，其
    犯意既屬各別，行為亦殊，亦應予分論併罰，又被告辛○○有如事實欄所載前案
    科刑執行情形，其於有期徒刑執行完畢後，五年內再犯本件有期徒刑以上刑之罪
    ，為累犯，應依刑法第四十七條規定加重其刑，並遞加重之，爰審酌被告己○○
    、戊○○、辛○○等人犯罪之動機、目的，及其聚眾賭博、持有槍械對社會善良
    風俗及治安之危害，及被告戊○○、辛○○犯罪後坦承犯行，知所悔悟等一切情
    狀，分別量處如主文所示之刑。
四、扣案「貝瑞塔」九二制式手槍二把、子彈七十四顆（鑑驗試射六顆），鋼筆槍一
    把、子彈一顆、改造四五手槍一把、子彈三顆為違禁物，應依刑法第三十八條第
    一項第一款宣告沒收，扣案無線電對講機五台、賭具樸克牌十七副、已使用過樸
    克牌九副、、籌碼三盒、白色「財」字牌一百九十張、紅色「財」字牌一百八十
    張、一百元玩具鈔票籌碼十萬九千元、五百元玩具鈔票籌碼一百九十九萬五千元
    、帳單一張等物，為被告所有供犯賭博罪所用之物，應予宣告沒收。至於支票十
    三張雖為被告所有，然並無證據證明為被告供犯罪所用，已試射之九二制式手槍
    彈六顆及鋼筆槍子彈彈殼一個，其彈頭已非屬違禁物，彈殼亦非被告所有供犯罪
    所用之物，自無庸諭知沒收。又扣案天九牌三副、麻將牌一副、已使用過麻將牌
    四十個、骰子二十顆，雖為被告所有，然被告供稱係其平日自行玩樂時使用，並
    無供賭博使用，且本件亦查無被告等有以天九牌、麻將牌供賭博之用，自亦不得
    宣告沒收。又本件關係被告未受許可無故持有手槍、子彈，經比較新舊法結果，
    以修正前之舊法有利於被告，依刑法第二條第一項但書規定，應適用八十六年十
    一月二十四日修正前之槍砲彈藥刀械管制條例論處，已如前述，而八十六年十一
    月二十四修正前之槍砲彈藥刀械管制條例並無如現行條文有刑後強制工作之規定
    ，依刑法第二條第一項但書規定及本於人身自由保障，自無割裂而依新法宣告強
    制工作，併予敘明。
五、公訴意旨另以：被告己○○，自民國八十五年底起，在桃園縣境內，共同發起以
    經營流動性賭博及職業賭場之犯罪為宗旨之組織，其方式為吸納戊○○、辛○○
    、庚○○、田文龍等人加入該集團之犯罪組織，由己○○指揮操縱該集團，戊○○則在集團內負責賭場抽頭及持槍保鑣工作，辛○○、庚○○二人則於賭場開賭
    時，持無線電對講機在賭場外把風，遇有可疑事物即以無電聯絡在場內擔任保
    鑣及看顧場子安全工作之田文龍，而平時則負責收取賭債。己○○為利於常習性
    之犯罪聯絡及成員控制，佔用債務人陳金定所有坐落桃園縣桃園市○○路八七二
    號九樓已經本院查封之房屋作為成員居住及聯絡據點，於每次聚賭後，由己○○
    給予成員新台幣（下同）三千、五千元至一萬元不等之紅利，並不定時供給五百
    至一千元不等之日常生活費用予戊○○、辛○○、庚○○、田文龍等人花用，及
    供應渠等日常吃住，戊○○、辛○○、庚○○、田文龍等人則聽命於己○○之指
    揮、操縱設局聚賭，而共組成員有三人以上，具有內部上之管理結構，並以犯罪
    為宗旨或以其成員從事犯罪活動，具有集團性、常習性及脅迫性或暴力性之組織
    ，因認被告己○○另犯組織犯罪防制條例第三條第一項前段之發起主持操縱指揮
    犯罪組織罪嫌，被告戊○○、辛○○另犯同條例第三條第一項後段之參與犯罪組
    織罪嫌。按組織犯罪防制條例所稱之犯罪組織，係指三人以上，有內部管理結構
    ，以犯罪為宗旨或以其成員從事犯罪活動，具有集團性、常習性及脅迫性或暴力
    性之組織，該條例第二條定有明文，故所謂犯罪組織，應係指具有內部管理架構
    ，重層決制，有上下隸屬關係之組織，並具有集團性、常習性、脅迫性及暴力性
    ，其組織成立之宗旨，係在於「從事犯罪活動」為其目的，若數人雖以某種特定
    犯罪為其目的，具有集團性、常習性，而其成員間並無明顯之內部管理架構，重
    層決制，有上下隸屬關係，亦不具脅迫性、暴力性，即難以組織犯罪防制條例相
    關規定論擬。經查：本件被告己○○、戊○○、辛○○、庚○○及另案被告田文
    龍等人雖成立一從事職業賭博之組織，其聚眾賭博之次數達四、五次，時間長達
    六個月，而賭博抽頭所得利益亦達百萬元之鉅，然依渠等所組之賭博集團特質觀
    察，其組織內部雖由被告己○○負責尋找賭客並下場權充賭客，被告戊○○則負
    責抽頭及場內安全維護，而被告辛○○、庚○○及另案被告田文龍受己○○之指
    示而負責擔任賭場把風任務，並由己○○給付一定之報酬及紅利，成員間僅就設
    局賭博一事，形式上具有分工態樣各司所職，然其實質上並無上下隸屬，重層決
    制之關係，僅係為各謀其利而組合，換言之，即不具內部管理形態，甚且其集團
    成員彼此間有互不相識或僅係臨時共同參與把風行為，其組合應屬臨事分工之犯
    罪形態，與組織型犯罪，具有嚴密之「內部管理」有別，巳難遽以組織犯罪防制
    條例相關處罰規定相繩。再者，被告己○○、戊○○、辛○○、庚○○及另案被
    告田文龍等人，雖為維護賭場之安全，而有擁槍自重行為，固對社會治安造成相
    當程度之威脅，惟此乃係渠等未受許可持有槍械子彈行為所衍生之社會侵害後果
    ，並非被告等所組之賭博集團係專以強暴、脅迫等手段以遂行其犯罪所產生之直
    接危害，且遍觀全卷亦查無被告有使用槍械索取賭債之事證，其集團尚無脅迫性
    、暴力性情形，亦與組織犯罪防制條例所定義之「組織犯罪」基本犯罪態樣有間
    ，被告等所為已難認該當於組織犯罪防制條例第三條之規定，此外復查無其他積
    極証據足資証明被告等有組織犯罪防制條例犯行，其等此部分犯罪自屬不能証明
    ，原應為無罪之諭知，惟公訴人以此部分與有罪部分有牽連犯裁判上一罪關係，
    爰不另為無罪諭知。
六、臺灣高雄地方法院檢察署八十九年四月七日雄檢劍八八偵二八一六一字第二三二
    三二號移送併辦意旨略以：被告己○○於八十八年十月初某日，經由綽號「阿咪
    」之甲○○仲介，向丙○○以三十萬元購買二支九０手槍附子彈四十顆，並由己○○至甲○○位於台北縣土城市○○路○段二四二巷一號九樓住處取回槍彈，又
    於八十八年十月中旬某日，亦經由甲○○之仲介，以五十二萬元之代價，向丙○○購買烏茲衝鋒槍一支附子彈三十二顆，九０手槍一支附子彈二十顆，並由甲○○將槍彈送至己○○位於台北縣三峽鎮白雞山莊交付予己○○，因認被告己○○
    另犯槍砲彈藥刀械管制條例第七條第四項之未受許可持有手槍罪及同條例第十二
    條第四項之未受許可持有子彈罪嫌。訊據被告己○○堅決否認有向甲○○購買槍
    彈，辯稱：伊與阿咪固認識，然僅係朋友關係，伊曾於八十七年間託阿咪自中國
    大陸帶回一筆金額達三萬元美金之現金，惟阿咪竟在澳門將該筆錢全數輸掉，因
    之兩人關係即不好等云云，經查，移送併辦犯罪事實，係案外人「阿咪」甲○○
    於另案供承八十八年十月間曾多次販售槍支予本案被告己○○，然該時間點與本
    案被告己○○持有槍、彈之時間係八十五年底至八十六年六月間，已時隔二年餘
    ，已難謂其時間緊接，而有基於概括犯意連續持有，移送併辦意旨以有連續犯裁
    判上一罪關係移送併予審理，尚有未合，此部分既無從併予審理，應退回臺灣高
    雄地方法院檢察署另為適法之處理。
乙、無罪部分：
    公訴意旨以被告戊○○於八十六年五月間在屏東縣向案外人黃順光取得改造四五
    手槍一把及子彈六顆（已試射三顆）供集團成員使用，因認被告己○○、辛○○
    、庚○○等人亦未受許可而無故持有該改造四五手槍及子彈。按犯罪事實應依證
    據認定之，無證據不得推定其犯罪事實，又不能證明被告犯罪，應諭知無罪之判
    決，刑事訴訟法第一百五十四條、第三百零一條第一項分別定有明文。訊據被告
    己○○、辛○○均堅決否認持有該改造四五手槍及子彈。經查：被告戊○○固供
    承渠另於八十六年五月間在屏東，自黃順光處取得改造四五手槍一把、子彈六顆
    （已射擊三顆）而未經許可無故持有等語不諱，惟查該改造四五手槍一把、子彈
    三顆，係於八十六年六月十三日十八時三十分，經臺北市政府警察局大安分局警
    備隊在位於台北縣新店市○○路七００巷與環河快速道路口之大峰檳榔攤之屋頂
    查獲，並由大安分局另案將黃順光移送臺灣臺北地方法院檢察署偵辦，有本院調
    取大安分局之刑事案件移送書及相關筆錄在卷可稽，其查獲地點係在臺北縣新店
    市○○路七００巷與環河快速道路口之大峰檳榔攤之屋頂，與本件犯罪地點既有
    不同，且遍觀全卷，亦無證據足資證明被告己○○、辛○○反庚○○亦持有該改
    造四五手槍及子彈，因之，即屬不能證明被告己○○、辛○○、庚○○涉犯此部
    分之犯罪，又被告戊○○及被告己○○、辛○○等人先後多次持有槍彈行為，既
    屬各別起意，公訴人認有連續犯關係，尚有誤會，已如前述，因之此部分被告己○○、辛○○應另為無罪判決。
丙、不受理部分：
一、公訴意旨略以：被告庚○○（綽號阿嘉）自八十五年七月間起加入以己○○為首
    經營流動職業賭場之犯罪集團，並與己○○、戊○○、辛○○（另為有罪判決）
    、田文龍（另由臺灣屏東地方法院檢察署檢察官偵查）等人共組犯罪組織，在桃
    園地區經營賭場，並於集團擔任賭場開賭時之把風及事後收取賭債之工作，其營
    利之方式係自賭資中每贏取一萬元即抽取三百元之抽頭金，且為維護賭場之安全
    及制壓賭客，基於共同持有槍械子彈之犯意聯絡，而共同未經許可持有大型鋼筆
    霰彈槍（含子彈二發）、九二制式手槍二把（含子彈九十發），嗣於八十六年七
    月五日下午三時及四時許，為警在桃園市○○○街九十號八樓查獲戊○○、庚○○，及在桃園市○○路八七二號九樓查獲辛○○、田文龍，並扣得「貝瑞塔」九
    二制式手槍二把、子彈八十顆，土造大型鋼筆霰彈槍一把、霰彈槍子彈一顆、彈
    殼一顆及無線電對講機五台、天九牌三副、賭具樸克牌十七副、已使用過樸克牌
    九副、麻將牌一副、已使用過麻將牌四十個、骰子二十顆、籌碼三盒、白色「財
    」字牌一百九十張、紅色「財」字牌一百八十張、一百元玩具鈔票籌碼十萬九千
    元、五百元玩具鈔票籌碼一百九十九萬五千元、帳單一張、支票十三張等物，因
    認被告庚○○涉犯組織犯罪防制條例第三條第一項後段參與犯罪組織罪嫌，刑法
    第二百六十八條意圖營利供給賭博場所及聚眾賭博罪嫌及槍砲彈藥刀械管制條例
    第七條第四項未經許可持有手槍罪嫌及同法第十二條第四項之未經許可持有子彈
    罪嫌。
二、按被告死亡者，應諭知不受理判決，刑事訴訟法第三百零三條第五款定有明文。
    本件被告庚○○已於八十九年三月四日因火災窒息死亡，有臺灣南投地方法院檢
    察署相驗屍體證明書一紙在卷可稽，揆諸前開法律規定，應諭知不受理判決。
丁、未查被告辛○○於警訊、偵查時冒用蘇森煌名義應訊，並於警訊、偵查筆錄上偽
    造「蘇森煌」署押涉有偽造文書犯嫌，應由檢察官另為適法之處理。
據上論斷，應依刑事訴訟法第二百九十九條第一項前段、第三百條、第三百零一條第
一項、第三百零三條第五款，修正前槍砲彈藥刀械管制條例第七條第四項、第八條第
三項、第十一條第三項，刑法第十一條前段、第二條第一項但書、第二十八條、第二
百六十八條、第五十五條、第五十六條、第四十七條、第五十一條第五款、第三十八
條第一項第一款、第二款，罰金罰鍰提高標準條例第一條前段判決如主文。
本案經檢察官何祖舜到庭執行職務
中      華      民      國      八十九    年    十一    月      三十    日
                                      臺灣桃園地方法院刑事第一庭
                                          法  官  黃  斯  偉
右正本證明與原本無異。
如不服本判決，應於判決送達後十日內向本院提出上訴狀( 應附繕本 )，上訴於
臺灣高等法院。
                                          書記官  薛  淑  玲
中      華      民      國      八十九    年    十二    月        六    日
附論罪科刑依據之法條：
槍砲彈藥刀械管制條例第七條（修正前）
未經許可製造、販賣或運輸火砲、機關槍、衝鋒槍、卡柄槍或自動步槍者，處七年以
上有期徒刑。
未經許可製造、販賣或運輸普通步槍、馬槍、手槍或各類炸彈者，處五年以上有期徒
刑。
意圖供自己或他人犯罪之用，而犯前二項之罪者，無期徒刑或十年以上有期徒刑，得
併科十萬元以下罰金。
未經許可無故持有、寄藏或意圖販賣而陳列第一項所列槍枝之一者，處三年以下有期
徒刑。
槍砲彈藥刀械管制條例第七條（修正後）
未經許可，製造、販賣或運輸火砲、肩射武器、機關槍、衝鋒槍、卡柄槍、自動步槍
、普通步槍、馬槍、手槍或各類砲彈炸彈、爆裂物者，處死刑、無期徒刑或七年以上
有期徒刑；處徒刑者，併科新台幣三千萬元以下罰金。
未經許可，轉讓、出租或出借前項所列槍砲、彈藥者，處無期刑或五年以上有期徒刑
，併科新台幣一千萬元以下罰金。
意圖供自己或他人犯罪之用，而犯前二項之罪者，處死刑或無期徒刑；處徒刑者，併
科新台幣五千萬元以下罰金。
未經許可，持有、寄藏或意圖販賣而陳列第一項所列槍砲、彈藥者，處五年以上有期
徒刑，併新新台幣一千萬元以下罰金。
第一項至第三項之未遂犯罰之。
修正前之槍砲彈藥刀械管制條例第八條（修正前）：
未經許可製造、販賣或運輸鋼筆槍、瓦斯槍、麻醉槍、獵槍或空氣槍者，處六月以上
五年以下有期徒刑。
意圖供自己或他人犯罪之用，而犯前項之罪者，處一年以上七年以下有期徒刑，得併
科七萬元以下罰金。
未經許可無故持有，寄藏或意圖販賣而陳列第一項所列槍枝之一者，處三年以下有期
徒刑。第一項及第二項之未遂犯罰之。
槍砲彈藥刀械管制條例第八條（修正後）：
未經許可製造、販賣或運輸鋼筆槍、瓦斯槍、麻醉槍、獵槍或空氣槍者，處五年以上
有期徒刑，併科新台幣一千萬元以下罰金。
未經許可，轉讓、出租或出借前項所列槍枝者，處三年以上十年以下有期徒刑，併科
新台幣七百萬元以下罰金。
意圖供自己或他人犯罪之用，而犯前二項之罪者，處無期徒刑或七年以上有期徒刑，
併科新台幣一千萬元以下罰金。
未經許可，持有、寄藏或意圖販賣而陳列第一項所列槍枝者，處一年以上七年以下有
期徒刑，併科新台幣七百萬元以下罰金。
第一項至第三項之未遂犯罰之。
槍砲彈藥刀械管制條例第十一條（修正前）：
未經許可製造、販賣或運輸第四條第一款所稱其他可發射金屬或子彈具有殺傷力之各
式槍砲者，處五年以上有期徒刑，併科新臺幣一千萬元以下罰金。
未經許可，轉讓、出租或出借前項所列槍砲者，處三年以上十年以下有期徒刑，,併?
鼒s台幣七百萬元以下罰金。
意圖供自己或他人犯罪之用，而犯前二項之罪者，處無期徒刑或七年以上有期徒刑，
併科新臺幣一千萬元以下罰金。
未經許可，持有、寄藏或意圖販賣而陳列第一項所列槍砲者，處一年以上七年以下有
期徒刑，併科新臺七百萬元以下罰金。
第一項至第三項之未遂犯罰之。
未經許可無故持有、寄藏或意圖販賣而陳列彈藥者，處三年以下有期徒刑。
第一項及第二項之未遂犯罰之。
槍砲彈藥刀械管制條例（修正後）：
未經許可，製造、販賣或運輸第四條第一款所稱其他可發射金屬或子彈具有殺傷力之
各式槍砲者，處五年以上有期徒刑，併科新台幣一千萬元以下罰金。
未經許可，轉讓、出租或出借前項所列槍砲者，處三年以上十年以下有期徒刑，併科
新台幣七百萬元以下罰金。
意圖供自己或他人犯罪之用，而犯前二項之罪者，處無期徒刑或七年以上有期徒刑，
併科新台幣一千萬以下罰金。
未經許可，持有、寄藏或意圖販賣販賣而陳列第一項所列槍砲者，處一年以上七年以
下有期徒刑，併科新台幣七百萬元以下罰金。
第一項至第三項之未遂犯罰之。
刑法第二百六十八條
意圖營利，供給賭博場所或聚眾賭博者，處三年以下有期徒刑，得併科三千元以下罰
金。


司法院資訊處製作；財團法人民間司法改革基金會備份。
